{"present": {"1 Singular": {"Affirmative": "bascaim", "Question": "an mbascaim?", "Negative": "n\u00ed bhascaim"}, "2 Singular": {"Affirmative": "bascann t\u00fa", "Question": "an mbascann t\u00fa?", "Negative": "n\u00ed bhascann t\u00fa"}, "3 Singular": {"Male": {"Affirmative": "bascann s\u00e9", "Question": "an mbascann s\u00e9?", "Negative": "n\u00ed bhascann s\u00e9"}, "Female": {"Affirmative": "bascann s\u00ed", "Question": "an mbascann s\u00ed?", "Negative": "n\u00ed bhascann s\u00ed"}}, "1 Plural": {"Compressed": {"Affirmative": "bascaimid", "Question": "an mbascaimid?", "Negative": "n\u00ed bhascaimid"}, "Extended": {"Affirmative": "bascann muid", "Question": "an mbascann muid?", "Negative": "n\u00ed bhascann muid"}}, "2 Plural": {"Affirmative": "bascann sibh", "Question": "an mbascann sibh?", "Negative": "n\u00ed bhascann sibh"}, "3 Plural": {"Affirmative": "bascann siad", "Question": "an mbascann siad?", "Negative": "n\u00ed bhascann siad"}, "Passive": {"Affirmative": "basctar", "Question": "an mbasctar?", "Negative": "n\u00ed bhasctar"}}, "future": {"1 Singular": {"Affirmative": "bascfaidh m\u00e9", "Question": "an mbascfaidh m\u00e9?", "Negative": "n\u00ed bhascfaidh m\u00e9"}, "2 Singular": {"Affirmative": "bascfaidh t\u00fa", "Question": "an mbascfaidh t\u00fa?", "Negative": "n\u00ed bhascfaidh t\u00fa"}, "3 Singular": {"Male": {"Affirmative": "bascfaidh s\u00e9", "Question": "an mbascfaidh s\u00e9?", "Negative": "n\u00ed bhascfaidh s\u00e9"}, "Female": {"Affirmative": "bascfaidh s\u00ed", "Question": "an mbascfaidh s\u00ed?", "Negative": "n\u00ed bhascfaidh s\u00ed"}}, "1 Plural": {"Compressed": {"Affirmative": "bascfaimid", "Question": "an mbascfaimid?", "Negative": "n\u00ed bhascfaimid"}, "Extended": {"Affirmative": "bascfaidh muid", "Question": "an mbascfaidh muid?", "Negative": "n\u00ed bhascfaidh muid"}}, "2 Plural": {"Affirmative": "bascfaidh sibh", "Question": "an mbascfaidh sibh?", "Negative": "n\u00ed bhascfaidh sibh"}, "3 Plural": {"Affirmative": "bascfaidh siad", "Question": "an mbascfaidh siad?", "Negative": "n\u00ed bhascfaidh siad"}, "Passive": {"Affirmative": "bascfar", "Question": "an mbascfar?", "Negative": "n\u00ed bhascfar"}}, "past": {"1 Singular": {"Affirmative": "bhasc m\u00e9", "Question": "ar bhasc m\u00e9?", "Negative": "n\u00edor bhasc m\u00e9"}, "2 Singular": {"Affirmative": "bhasc t\u00fa", "Question": "ar bhasc t\u00fa?", "Negative": "n\u00edor bhasc t\u00fa"}, "3 Singular": {"Male": {"Affirmative": "bhasc s\u00e9", "Question": "ar bhasc s\u00e9?", "Negative": "n\u00edor bhasc s\u00e9"}, "Female": {"Affirmative": "bhasc s\u00ed", "Question": "ar bhasc s\u00ed?", "Negative": "n\u00edor bhasc s\u00ed"}}, "1 Plural": {"Compressed": {"Affirmative": "bhascamar", "Question": "ar bhascamar?", "Negative": "n\u00edor bhascamar"}, "Extended": {"Affirmative": "bhasc muid", "Question": "ar bhasc muid?", "Negative": "n\u00edor bhasc muid"}}, "2 Plural": {"Affirmative": "bhasc sibh", "Question": "ar bhasc sibh?", "Negative": "n\u00edor bhasc sibh"}, "3 Plural": {"Compressed": {"Affirmative": "bhasc siad", "Question": "ar bhasc siad?", "Negative": "n\u00edor bhasc siad"}, "Extended": {"Affirmative": "bhascadar", "Question": "ar bhascadar?", "Negative": "n\u00edor bhascadar"}}, "Passive": {"Affirmative": "bascadh", "Question": "ar bascadh?", "Negative": "n\u00edor bascadh"}}, "condi": {"1 Singular": {"Affirmative": "bhascfainn", "Question": "an mbascfainn?", "Negative": "n\u00ed bhascfainn"}, "2 Singular": {"Affirmative": "bhascf\u00e1", "Question": "an mbascf\u00e1?", "Negative": "n\u00ed bhascf\u00e1"}, "3 Singular": {"Male": {"Affirmative": "bhascfadh s\u00e9", "Question": "an mbascfadh s\u00e9?", "Negative": "n\u00ed bhascfadh s\u00e9"}, "Female": {"Affirmative": "bhascfadh s\u00ed", "Question": "an mbascfadh s\u00ed?", "Negative": "n\u00ed bhascfadh s\u00ed"}}, "1 Plural": {"Compressed": {"Affirmative": "bhascfaimis", "Question": "an mbascfaimis?", "Negative": "n\u00ed bhascfaimis"}, "Extended": {"Affirmative": "bhascfadh muid", "Question": "an mbascfadh muid?", "Negative": "n\u00ed bhascfadh muid"}}, "2 Plural": {"Affirmative": "bhascfadh sibh", "Question": "an mbascfadh sibh?", "Negative": "n\u00ed bhascfadh sibh"}, "3 Plural": {"Compressed": {"Affirmative": "bhascfaid\u00eds", "Question": "an mbascfaid\u00eds?", "Negative": "n\u00ed bhascfaid\u00eds"}, "Extended": {"Affirmative": "bhascfadh siad", "Question": "an mbascfadh siad?", "Negative": "n\u00ed bhascfadh siad"}}, "Passive": {"Affirmative": "bhascfa\u00ed", "Question": "an mbascfa\u00ed?", "Negative": "n\u00ed bhascfa\u00ed"}}, "imper": {"1 Singular": {"Affirmative": "bascaim!", "Negative": "n\u00e1 bascaim!"}, "2 Singular": {"Affirmative": "basc!", "Negative": "n\u00e1 basc!"}, "3 Singular": {"Male": {"Affirmative": "bascadh s\u00e9!", "Negative": "n\u00e1 bascadh s\u00e9!"}, "Female": {"Affirmative": "bascadh s\u00ed!", "Negative": "n\u00e1 bascadh s\u00ed!"}}, "1 Plural": {"Compressed": {"Affirmative": "bascaimis!", "Negative": "n\u00e1 bascaimis!"}, "Extended": {"Affirmative": "bascadh muid!", "Negative": "n\u00e1 bascadh muid!"}}, "2 Plural": {"Affirmative": "bascaig\u00ed!", "Negative": "n\u00e1 bascaig\u00ed!"}, "3 Plural": {"Compressed": {"Affirmative": "bascaid\u00eds!", "Negative": "n\u00e1 bascaid\u00eds!"}, "Extended": {"Affirmative": "bascadh siad!", "Negative": "n\u00e1 bascadh siad!"}}, "Passive": {"Affirmative": "basctar!", "Negative": "n\u00e1 basctar!"}}, "pastConti": {"1 Singular": {"Affirmative": "bhascainn", "Question": "an mbascainn?", "Negative": "n\u00ed bhascainn"}, "2 Singular": {"Affirmative": "bhasct\u00e1", "Question": "an mbasct\u00e1?", "Negative": "n\u00ed bhasct\u00e1"}, "3 Singular": {"Male": {"Affirmative": "bhascadh s\u00e9", "Question": "an mbascadh s\u00e9?", "Negative": "n\u00ed bhascadh s\u00e9"}, "Female": {"Affirmative": "bhascadh s\u00ed", "Question": "an mbascadh s\u00ed?", "Negative": "n\u00ed bhascadh s\u00ed"}}, "1 Plural": {"Compressed": {"Affirmative": "bhascaimis", "Question": "an mbascaimis?", "Negative": "n\u00ed bhascaimis"}, "Extended": {"Affirmative": "bhascadh muid", "Question": "an mbascadh muid?", "Negative": "n\u00ed bhascadh muid"}}, "2 Plural": {"Affirmative": "bhascadh sibh", "Question": "an mbascadh sibh?", "Negative": "n\u00ed bhascadh sibh"}, "3 Plural": {"Compressed": {"Affirmative": "bhascaid\u00eds", "Question": "an mbascaid\u00eds?", "Negative": "n\u00ed bhascaid\u00eds"}, "Extended": {"Affirmative": "bhascadh siad", "Question": "an mbascadh siad?", "Negative": "n\u00ed bhascadh siad"}}, "Passive": {"Affirmative": "bhascta\u00ed", "Question": "an mbascta\u00ed?", "Negative": "n\u00ed bhascta\u00ed"}}, "subj": {"1 Singular": {"Affirmative": "go mbasca m\u00e9", "Negative": "n\u00e1r bhasca m\u00e9"}, "2 Singular": {"Affirmative": "go mbasca t\u00fa", "Negative": "n\u00e1r bhasca t\u00fa"}, "3 Singular": {"Male": {"Affirmative": "go mbasca s\u00e9", "Negative": "n\u00e1r bhasca s\u00e9"}, "Female": {"Affirmative": "go mbasca s\u00ed", "Negative": "n\u00e1r bhasca s\u00ed"}}, "1 Plural": {"Compressed": {"Affirmative": "go mbascaimid", "Negative": "n\u00e1r bhascaimid"}, "Extended": {"Affirmative": "go mbasca muid", "Negative": "n\u00e1r bhasca muid"}}, "2 Plural": {"Affirmative": "go mbasca sibh", "Negative": "n\u00e1r bhasca sibh"}, "3 Plural": {"Affirmative": "go mbasca siad", "Negative": "n\u00e1r bhasca siad"}, "Passive": {"Affirmative": "go mbasctar", "Negative": "n\u00e1r bhasctar"}}, "verbal noun": "bascadh", "verbal adjective": "basctha"}